EDER FUENMAYOR





Cel: 3182891349



ederdcaa@gmail.com



carrera 32 # 17 - 141 Soacha, Cuidad verde

SOBRE MI

Soy una persona proactiva, excelente compañero de equipo, organizado y responsable. Disfruto mucho aprender cosas nuevas, por lo que mi objetivo es un puesto desafiante y dinámico donde poder compartir mi experiencia y a su vez sumar nuevos conocimientos.

EDUCACIÓN

La Universidad del Zulia - L.U.Z Lic. en Contaduria, 2017

U.E Ana Maria Campos Bachiller, 2012

CURSOS / HABILIDADES

Curso de Informática

Instituto de capacitación integral Jesús Adolfo Chacín (Icijach), 2014

Atencion al cliente

Instituto de capacitación integral Jesús Adolfo Chacín (Icijach), 2014

Curso de ingles

Instituto Cevaz, 2016 Portugues Academy, 2022

IDIOMAS

- Inglés B2
- Portugués B2

EXPERIENCIA LABORAL

Empresa Siddartha home office Ene 2019 - Jul 2020

agente call center, para publico español deberes: citas, ventas, servicio al cliente para diferentes campañas en España como ACIS, TELEFONIA, ENERGIA

Empresa Maritime and Land:, Ene 2016 - Ago 2017

ingles a español, en las comunicaciones, Maracaibo Venezuela.

Empresa Kol Talent, Ene 2014 - Jul 2015

Traductor de textos y artículos para esta agencia de talentos, radicada en Hollywood, Florida.

Empresa Plataforma Humanatic, Ene 2016 - Jul 2017

Auditor de llamadas en ingles, a fin de evaluar la calidad de atención al cliente de empresas estadounidenses.

Empresa Teleperformance, Ene 2020 - actualidad

Agente Analista de Calidad